【裁判字號】    97,訴,1103
【裁判日期】    970516
【裁判案由】    違反毒品危害防制條例
【裁判全文】
臺灣彰化地方法院刑事判決              97年度訴字第1102號
                                      97年度訴字第1103號
公  訴  人  臺灣彰化地方法院檢察署檢察官
被      告  甲○○
上列被告因違反毒品危害防制條例案件，經檢察官提起公訴（97
年度毒偵字第825號、第1288號），本院依簡式審判程序判決如
下：
    主  文
甲○○施用第一級毒品，累犯，處有期徒刑拾月；又施用第一級
毒品，累犯，處有期徒刑拾月。應執行有期徒刑壹年肆月。
    事   實
一、甲○○前於民國95年間，因施用毒品案件，經臺灣高等法院
    臺中分院以95年度上訴字第2165號判處有期徒刑10月確定；
    又因竊盜案件，經本院以95年度彰簡字第837號判處拘役55
    日確定；再因施用毒品案件，經本院以96年度訴字第184號
    判處有期徒刑10月確定，上開案件嗣經本院以96年度聲減字
    第1679號裁定各減刑為有期徒刑5月、拘役27日、有期徒刑5
    月，有期徒刑部分並定應執行刑為有期徒刑9月確定，前開
    有期徒刑9月及拘役27日接續執行後，於96年11月27日執行
    完畢。另其曾於89年間，因施用毒品案件，經本院以89年度
    毒聲字第4456號裁定送強制戒治，嗣認無繼續戒治之必要，
    由本院以90年度毒聲字第2156號裁定停止戒治，所餘戒治期
    間付保護管束，嗣經本院以90年度毒聲字第3040號裁定撤銷
    停止戒治，並於91年3月12日強制戒治執行完畢釋放，又於
    92年間，因施用毒品案件，經本院以92年度毒聲字第1239
    號裁定令入戒治處所施以強制戒治，於92年10月15日入臺灣
    雲林戒治所執行，嗣因法律修正施行，毋庸繼續執行強制戒
    治而於93年1月9日釋放，視為強制戒治執行完畢。詎其仍不
    知悛悔，於前揭強制戒治執行完畢釋放後5年內，復基於施
    用第一級毒品海洛因之犯意，於96年12月31日10時許，在其
    位於彰化縣鹿港鎮○○里○○路41號住處，以針筒注射方式
    ，施用第一級毒品海洛因1次；又基於施用第一級毒品海洛
    因之犯意，於97年1月15日10時許，在其上揭住處，以針筒
    注射方式，施用第一級毒品海洛因1次。嗣分別於：（一）
    97年1月2日14時40分許，為警在彰化縣鹿港鎮○○路旁查獲
    ，且經警採集其尿液送驗，結果呈嗎啡陽性反應；（二）於
    97年1月17日9時30分許，為警在彰化縣鹿港鎮○○○路旁盤
    查查獲，且經警採集其尿液送驗，結果呈嗎啡陽性反應，而
    悉上情。
二、案經彰化縣警察局鹿港分局報告臺灣彰化地方法院檢察署檢
    察官偵查起訴。
    理   由
一、本案被告甲○○所犯係死刑、無期徒刑、最輕本刑為3年以
    上有期徒刑以外之罪，其於準備程序就前揭被訴事實為有罪
    之陳述，經受命法官告知簡式審判程序之旨，並聽取其與公
    訴人之意見後，本院認無不得或不宜改依簡式審判程序進行
    之處，爰依刑事訴訟法第273條之1第1項、第284條之1，裁
    定本案由受命法官獨任進行簡式審判程序，合先敘明。
二、訊據被告甲○○對於上開事實坦承不諱，且其分別於97年1
    月2日15時20分許、97年1月17日10時許為警採集之尿液送驗
    ，結果均呈嗎啡陽性反應，此有彰化縣警察局鹿港分局委託
    檢驗尿液代號與真實姓名對照表及詮昕科技股份有限公司出
    具之濫用藥物尿液檢驗報告各2紙在卷可稽，足徵被告之任
    意性自白與事實相符，可以採信。又被告曾於89年間，因施
    用毒品案件，經本院以89年度毒聲字第4456號裁定送強制戒
    治，嗣認無繼續戒治之必要，由本院以90年度毒聲字第2156
    號裁定停止戒治，所餘戒治期間付保護管束，嗣經本院以90
    年度毒聲字第3040號裁定撤銷停止戒治，並於91年3月12日
    強制戒治執行完畢釋放，又於92年間，因施用毒品案件，經
    本院以92年度毒聲字第1239號裁定令入戒治處所施以強制戒
    治，於92年10月15日入臺灣雲林戒治所執行，嗣因法律修正
    施行，毋庸繼續執行強制戒治而於93年1月9日釋放，視為強
    制戒治執行完畢（最高法院95年度臺非字第230號、第174號
    判決參照）等情，有臺灣高等法院被告前案紀錄表、臺灣彰
    化地方法院檢察署刑案資料查註紀錄表各1份在卷可參，本
    案事證明確，被告於強制戒治執行完畢釋放後，5年內再犯
    本件施用第一級毒品之犯行，洵堪認定，應予依法論科。
三、查海洛因係毒品危害防制條例第2條第2項第1款所稱之第一
    級毒品，依法不得持有、施用。故核被告甲○○所為，均係
    犯毒品危害防制條例第10條第1項之施用第一級毒品罪。被
    告為施用毒品海洛因而持有之低度行為，為其施用之高度行
    為所吸收，不另論罪。被告所犯上開2次施用第一級毒品罪
    間，犯意各別，應予分論併罰。又被告有如事實欄所述前科
    及執行紀錄，有臺灣彰化地方法院檢察署刑案資料查註紀錄
    表、臺灣高等法院被告前案紀錄表各1份在卷可考，其於5年
    以內故意再犯本件有期徒刑以上之2罪，均為累犯，應各依
    刑法第47條第1項之規定加重其刑。爰審酌被告曾因施用毒
    品經強制戒治及刑之執行後，猶未能深切體認毒品危害己身
    之鉅，及早謀求脫離毒害之道，反而於出所後伺機再犯，未
    見有何收斂、警惕之意，無視於毒品對於自身健康之戕害及
    國家對於杜絕毒品犯罪之禁令，自有使其接受相當時期監禁
    以敦化性情之必要，惟念及被告犯後尚能坦承犯行，且施用
    毒品固戕害個人健康至深，然就他人權益之侵害仍屬有限，
    及其犯罪之動機、目的、手段、智識程度等一切情狀，分別
    量處如主文所示之刑，並定其應執行之刑，以示懲儆。
據上論斷，應依刑事訴訟法第273條之1第1項、第299條第1項前
段，毒品危害防制條例第10條第1項，刑法第11條前段、第47條
第1項、第51條第5款，判決如主文。
本案經檢察官莊佳瑋到庭執行職務。
中    華    民    國    97    年    5      月    16    日
                  刑事第二庭         法    官   尚安雅
以上正本證明與原本無異。
如不服本判決，應於判決送達後10日內，向本院提出上訴書狀，
上訴書狀應「敘述具體上訴理由」，並按他造當事人之人數附繕
本。「切勿逕送上級法院」。
中    華    民    國    97    年    5      月     23     日
                                       書記官   陳文俊
附錄本案論罪科刑法條全文：
毒品危害防制條例第10條
施用第一級毒品者，處 6 月以上 5 年以下有期徒刑。
施用第二級毒品者，處 3 年以下有期徒刑。


司法院資訊處製作；財團法人民間司法改革基金會備份。
